臺灣臺北地方法院刑事判決　　　　　　 100年度易字第1656號
公　訴　人　臺灣臺北地方法院檢察署檢察官
被　　　告　陳景武
上列被告因毒品危害防制條例案件，經檢察官提起公訴（100年
度毒偵字第1570號），本院判決如下：
    主  文
陳景武施用第二級毒品，累犯，處有期徒刑陸月，如易科罰金，
以新臺幣壹仟元折算壹日。
    事  實
一、陳景武前於民國89年間因違反毒品危害防制條例，經本院於
    89年1月10日以89年度毒聲字第71號裁定觀察、勒戒後，認
    無繼續施用之傾向，而於89年1月27日執行完畢釋放出所，
    並由臺灣臺北地方法院檢察署檢察官於89年1月31日以89年
    度毒偵字第313號為不起訴處分確定後，又於89年間因違反
    毒品危害防制條例案件，經本院於89年6月23日以89年度毒
    聲字第1559號裁定送觀察勒戒後，認其有繼續施用毒品傾向
    ，於89年7月31日以89年度毒聲字第1851號裁定強制戒治，
    並由檢察官提起公訴。嗣經本院以89年度易字第1632號判處
    有期徒刑6月，陳景武提起上訴後，於90年1月5日撤回上訴
    確定。前揭強制戒治處分，經執行後，於90年3月12日獲准
    停止戒治處分出監所餘戒治期間付保護管束，於90年7月22
    日期滿未被撤銷視為執行完畢，前揭有期徒刑之科刑亦於91
    年7月27日執行完畢（此部分不構成累犯）。其又於91年間
    因違反毒品危害防制條例案件，經本院於92年3月27日以92
    年度簡字第718號判處有期徒刑6月確定，於93年7月8日縮刑
    期滿執行完畢（此部分不構成累犯），及於94年間因違反毒
    品危害防制條例案件，經本院於95年5月16日以95年度易字
    第111號判處有期徒刑8月確定，於96年4月9日縮刑期滿執行
    完畢。竟猶不知悔改，復基於施用第二級毒品之犯意．於
    100年3月6日上午，在臺北市南港區○○○路188巷10號2樓
    友人住處，以將第二級毒品甲安非他命放入其友人所有之吸
    食器內燒烤之方式，施用第二級毒品甲基安非他命1次。嗣
    於同日23 時許，經警持臺灣士林地方法院核發之搜索票至
    上址搜索，並採尿送驗結果呈第二級毒品甲基安非他命陽性
    反應，始知上情。
二、案經新北市政府警察局汐止分局報告臺灣士林地方法院檢察
    署檢察官呈請臺灣高等法院檢察署檢察長令轉臺灣臺北地方
    法院檢察署檢察官偵查起訴。
    理  由
一、上揭犯罪事實，業據被告陳景武於本院審理時坦承不諱，且
    被告於上揭時、地，為警查獲後，經警採集其尿液送驗結果
    ，呈甲基安非他命陽性反應，亦有新北市政府警察局汐止分
    局移送毒品危害防制條例人犯尿液檢體編號對照表、臺灣檢
    驗科技股份有限公司於100年3月28日出具之濫用藥物檢驗報
    告（參毒偵字第538號卷第51、52頁）在卷可稽。按安非他
    命經施用進入人體後，經人體代謝作用，約70%於24小時內
    自尿中排出，約90%於96小時內自尿中排出，最長可能不會
    超過4日（行政院衛生署藥物食品檢驗局81年2月8日（81）
    藥檢壹字第001156號函參照）。本件被告於前開時間經採集
    尿液送驗結果，既呈甲基安非他命陽性反應，自足徵被告確
    有施用第二級毒品甲基安非他命之行為，足認被告於本院審
    理中所為之任意性自白，應與事實相符，而可採信。從而，
    本件被告於前揭時、地，施用第二級毒品甲基安非他命1 次
    之犯行，事證明確，洵堪認定。被告前於89年間因違反毒品
    危害防制條例，經本院以89年度毒聲字第71號裁定觀察、勒
    戒後，認無繼續施用毒品傾向，於89年1月27日執行完畢釋
    放出所，並由臺灣臺北地方法院檢察署檢察官以89年度毒偵
    字第313號為不起訴處分確定。又於89年間因違反毒品危害
    防制條例案件，經本院先後以89年度毒聲字第1559號、89年
    度毒聲字第1851號裁定送觀察勒戒及強制戒治，及經本院以
    89年度易字第1632號判處有期徒刑6月確定。再於91年、94
    年間先後因違反毒品危害防制條例案件，經本院先後為如事
    實欄所載之科刑判決確定，此有臺灣高等法院被告前案紀錄
    表在卷可稽，其又犯本件施用第二級毒品犯行，自應依法論
    科。
二、按甲基安非他命屬毒品危害防制條例第2條第2項第2款所規
    定之第二級毒品。是核被告所為，係犯毒品危害防制條例第
    10條第2項之施用第二級毒品罪。其施用第二級毒品甲基安
    非他命時，持有第二級毒品甲基安非他命之低度行為，為其
    施用之高度行為所吸收，不另論罪。被告前於94年間因違反
    毒品危害防制條例案件，經本院於95年5月16日以95年度易
    字第111號判處有期徒刑8月確定，於96年4月9日縮刑期滿執
    行完畢，此有前揭前案紀錄表在卷可按。被告受前揭有期徒
    刑之執行完畢後，5年內故意再犯本件有期徒刑以上之罪，
    應依刑法第47條第1項規定論以累犯，並加重其刑。爰審酌
    被告已因施用毒品案件，而接受多次觀察勒戒之處分，且因
    再犯施用毒品罪，經法院為如前述之科刑判決及執行，竟仍
    再犯本件施用毒品罪，足見其戒毒意志不堅，惟施用毒品係
    屬自戕行為，被告於犯後復已坦承犯行等一切情狀，量處如
    主文所示之刑，並諭知易科罰金之折算標準。至於被告持以
    施用毒品所用之工具，被告供稱該工具係友人所有之物，爰
    不另為沒收之諭知，附此敘明。
據上論斷，應依刑事訴訟法第284條之1第1項、第299條第1項前
段，毒品危害防制條例第10條第2項，刑法第11條前段、第47條
、第41條第1項前段，判決如主文。
本案經檢察官劉俊良到庭執行職務
中    華    民    國   100    年    7     月    29    日
                  刑事第二十庭   法  官   李桂英
以上正本證明與原本無異。
如不服本判決，應於判決送達後10日內（應抄附繕本）向本院提
出上訴狀（上訴書狀應敘述具體理由。上訴書狀未敘述上訴理由
者，應於上訴期間屆滿後20日內補提理由書於原審法院。）。
                                 書記官   黃勤涵
中    華    民    國   100    年    7     月    29    日
附錄本案論罪科刑法條全文:
毒品危害防制條例第10條第2項：
施用第二級毒品者，處 3 年以下有期徒刑。